# 请教陈版主，三级子公司“按法定/适用税率计算的所得税费用”该怎么填？

提问人：靓仔 7908 时间：2019-03-21 12:50:38
A、以最高级母公司的税率计算
B、以上一级母公司的税率计算

回答人：chenyiwei
实务中一般是按照该三级子公司的会计利润总额乘以本合并报表主体中的母公司（一级公司）的适用税率，然后再在 “子公司适用不同税率的影响”中将该三级子公司自身实际适用税率与一级公司适用税率之间的差额进行调整。